# 4S 店每月计提存货跌价准备，销售时跌价准备冲减成本，导致毛利率较高，这样是否合理

提问人：孙笑明 时间：2019-12-10 11:23:00
陈版：
您好，最近在做 4S店审计，企业财务抛出这样一个问题给我们，如下描述：
4S店根据集团财务制度要求，每月对库龄超过 180 天的库存车测算并计提存货跌价准备，销售时跌价准备冲减主营业务营业成本，在实际执行中，由于每月计提跌价准备计入资产减值损失，销售时冲减成本，导致发生跌价的车辆毛利较高，4S店在厂家的DMS系统申报毛利时，总是显示异常并被要求解释毛利较高的原因，我们提出的建议是在一个会计年度中计提跌价并销售的车辆，跌价准备可以作为转回处理，请教陈版，这样处理是否合理？，谢谢陈版 ~

回答人：chenyiwei
不建议 “在一个会计年度中计提跌价并销售的车辆，跌价准备可以作为转回处理”。结转营业成本的金额是存货的账面价值（扣除跌价准备后），因此目前的科目设置确实会造成与已销售的存货相关的跌价准备冲减营业成本的情况。但理论上也不应导致 “发生跌价的车辆毛利较高”的情况，最多是从负毛利变为零毛利。建议再次检查账务处理和报表填报的准确性。